Minutes et répertoires du notaire François DELAFONS, 28 juin 1555 - 1er mai 1592 (étude XVII)
Archives nationales
- Minutes de François DELAFONS, 28 juin 1555 - 1er mai 1592; MC/ET/XVII/36 - MC/ET/XVII/115
  - Minutes. 1581, juillet - 1581, septembre, juillet 1581 - septembre 1581; MC/ET/XVII/81
    - Inventaire après décès de Pierre Rousset, marchand de vins, au carrefour Sainte-Geneviève du Mont, en la maison du Chef Saint-Jehan., 16 septembre 1581; MC/ET/XVII/81; 2 f.
      inventaire après décès; Rousset, Pierre; commerçant
    - Contrat de mariage entre honorable Claude Guichard, marchand bourgeois de Paris et Geneviève Jherosme, demeurant à Paris, rue Charretière, assistée de sa mère et son père, marchand bourgeois de Paris., 19 septembre 1581; MC/ET/XVII/81
      contrat de mariage; Guichard, Claude; Jherosme, Geneviève; commerçant
  - Minutes. 1581, octobre - 1581, décembre, octobre 1581 - décembre 1581; MC/ET/XVII/82; Document détérioré.
    Plus 2 inventaires du 24 octobre et 8 novembre, les actes des 2 au 8 octobre.
    - Contrat de mariage entre Jehan Oudin (l'Aîné), présentement logé à Paris, rue Saint-Victor, laboureur demeurant en Beauce et Jehanne Dore, demeurant à Paris, rue Saint-Victor, veuve d'un chaudronnier., 2 octobre 1581; MC/ET/XVII/82
      contrat de mariage; Saint-Victor (rue); Oudin, Jehan; Dore, Jehanne; agriculteur; forgeron
    - Contrat de mariage entre honorable Rémy Dubois, demeurant à Saint-Germain-des-Prés, rue Neuve-des Marguilliers, veuf, maître brodeur sur la terre de Saint-Germain-des-prés et Jacqueline Monssigot, demeurant à Saint-Marcel, rue Mouffetard, veuve d'un maître tissutier et rubanier Paris., 8 octobre 1581; MC/ET/XVII/82
      contrat de mariage; Mouffetard (rue); Saint-Germain-des-Prés (hameau); Dubois, Rémy; Monssigot, Jacqueline; brodeur; tisserand; passementier
    - Contrat de mariage entre Georges Jubert, demeurant à Gentilly, laboureur de vignes et Magdeleine Senyn, veuve d'un laboureur qui demeurait à Gentilly., 16 octobre 1581; MC/ET/XVII/82
      contrat de mariage; Gentilly (Val-de-Marne); Jubert, Georges; Senyn, Magdeleine; viticulteur; agriculteur
    - Contrat de mariage entre Jacques Gauger, demeurant à Saint Marcel, rue du Bon-Puits, compagnon tissutier et rubanier et Estiennette Dyncourt, demeurant à Saint-Marcel, rue Mouffetard, veuve d'un maître tissutier et rubanier., 18 octobre 1581; MC/ET/XVII/82
      contrat de mariage; Saint-Marcel (faubourg); Mouffetard (rue); Gauger, Jacques; Dyncourt, Estiennette; tisserand; passementier
    - Inventaire après décès de Gillette Hubert, femme de Thomas Lesueur, marchand boulanger, hors la porte Saint-Victor., 24 octobre 1581; MC/ET/XVII/82; 7 f.
      inventaire après décès; Saint-Victor (faubourg); Hubert, Gillette; Lesueur, Thomas; commerçant; boulanger
    - Contrat de mariage entre Martin Jaquin, demeurant à Paris, rue Judas, compagnon imprimeur et Françoise Breton, demeurant à Paris, rue Judas, orpheline d'un père compagnon imprimeur, assistée de sa mère., 28 octobre 1581; MC/ET/XVII/82
      contrat de mariage; Judas (rue); Jaquin, Martin; Breton, Françoise; imprimeur
    - Inventaire après décès de Nicolas Montblanc, marchand et maître apothicaire et épicier, cinquantenier de la ville., 8 novembre 1581; MC/ET/XVII/82; 19 f.
      inventaire après décès; Montblanc, Nicolas; commerçant; pharmacien
    - Contrat de mariage entre Symon Sourmaville, demeurant à Paris, rue Fromentel, relieur de livres et Marie Turpin, demeurant à Paris, rue des Amandiers, orpheline d'un père relieur de livres., 12 novembre 1581; MC/ET/XVII/82
      contrat de mariage; Frémenteau (rue); Amandiers (rue des); Sourmaville, Symon; Turpin, Marie; imprimeur
    - Contrat de mariage entre Jehan Pele, demeurant à Thiais, laboureur de vignes et Jehanne Lemaire, veuve d'un laboureur qui demeurait à Grignon, paroisse de Thiais., 17 novembre 1581; MC/ET/XVII/82
      contrat de mariage; Thiais (Val-de-Marne); Pele, Jehan; Lemaire, Jehanne; viticulteur; agriculteur
    - Contrat de mariage entre Jehan Gregoire, demeurant à Paris, près de l'église du Mont-Saint-Hilaire, compagnon imprimeur et Anne Delaistre, orpheline d'un père maître savetier, assistée de sa mère., 20 novembre 1581; MC/ET/XVII/82
      contrat de mariage; Gregoire, Jehan; Delaistre, Anne; imprimeur; bottier
    - Contrat de mariage entre Claude Lefort, demeurant à Saint-Marcel, Grand- rue, paroisse Saint-Hilaire et Perette Feuchere, demeurant à Saint-Marcel, carrefour Saint-hippolyte, orpheline de mère, assistée de son père maître tonnelier., 28 décembre 1581; MC/ET/XVII/82
      contrat de mariage; Lefort, Claude; Feuchere, Perette; tonnelier
  - Minutes. 1582, janvier - 1582, mars, janvier 1582 - mars 1582; MC/ET/XVII/83
    - Inventaire après décès de Catherine Pleau, femme en premières noces de Pierre Raffelin, marchand drapier chaussetier et en dernières noces de Jehan Frappier, marchand., 20 janvier 1582; MC/ET/XVII/83; 18 f.
      inventaire après décès; Pleau, Catherine; Raffelin, Pierre; Frappier, Jehan; commerçant; fabricant d'accessoires vestimentaires
    - Contrat de mariage entre Claude Bisson, demeurant à Paris, rue Traversière, manouvrier et Thomasse d'Orange, demeurant à Saint- Marcel, Grand- rue, veuve d'un tisserand en toile., 28 janvier 1582; MC/ET/XVII/83
      contrat de mariage; Traversière (rue); Bisson, Claude; Orange, Thomasse d'; journalier; tisserand
    - Inventaire après décès de Marie Macé, femme de Nicolas Videcoq, marchand et maître apothicaire et épicier au faubourg Saint-Marcel., 29 janvier 1582; MC/ET/XVII/83; 9 f.
      inventaire après décès; Saint-Marcel (faubourg); Macé, Marie; Videcoq, Nicolas; pharmacien; commerçant
    - Contrat de mariage entre honorable Jacques Pasquier, demeurant à Saint-Marcel, rue Mouffetard, orphelin d'un père laboureur qui demeurait à Bretèche, maître tissutier et rubanier à Paris et Jacqueline Monssigot, demeurant à Saint-Marcel, rue Mouffetard, veuve d'un maître tissutier et rubanier à Paris., 4 février 1582; MC/ET/XVII/83
      contrat de mariage; Saint-Marcel (faubourg); Mouffetard (rue); Pasquier, Jacques; Monssigot, Jacqueline; agriculteur; tisserand; passementier
    - Contrat de mariage entre Claude Symon, demeurant à Paris, rue de la Ferronnnerie, assistée de sa mère et de son père marchand bourgeois de Paris et Marie Blanchon, demeurant à Paris, rue Sainte-Genviève-du-Mont, assistée de sa mère et de son père marchand bourgeois de Paris., 23 mars 1582; MC/ET/XVII/83
      contrat de mariage; Symon, Claude; Blanchon, Marie; commerçant
  - Minutes. 1582, avril - 1582, juin, avril 1582 - juin 1582; MC/ET/XVII/84
    - Contrat de mariage entre Jehan Courtin, demeurant faubourg Saint-Marcel, près de la porte Bordelle, chez un maître menuisier, orphelin de père, compagnon menuisier et Marie Maurice, demeurant à Paris, rue du Paon, assistée de son père tuteur et curateur maître imprimeur., 14 avril 1582; MC/ET/XVII/84
      contrat de mariage; Saint-Marcel (faubourg); Paon (rue du); Courtin, Jehan; Maurice, Marie; menuisier; menuisier; imprimeur
    - Contrat de mariage entre honorable Pierre Moyneau, demeurant à Saint-Marcel, rue Mouffetard, orphelin de père, maître tissutier et rubanier à Paris et Nicolle Ferrand, demeurant à Saint Marcel, rue Mouffetard assistée de sa mère et son père maître tondeur de draps aux grandes forces., 17 avril 1582; MC/ET/XVII/84
      contrat de mariage; Saint-Marcel (faubourg); Mouffetard (rue); Moyneau, Pierre; Ferrand, Nicolle; tisserand; passementier
    - Contrat de mariage entre Jehan Chrestien, demeurant à Paris, rue d'Ecosse, veuf, doreur de livres et Jehanne Edet, demeurant à Paris, rue de la Huchette chez un marchand mercier, orpheline de mère et d'un père hôtelier qui demeurait à Cergy près de Pontoise., 21 avril 1582; MC/ET/XVII/84
      contrat de mariage; Ecosse (rue d'); Huchette (rue de la); Pontoise (Val-d'Oise); Chrestien, Jehan; Edet, Jehanne; décorateur; commerçant; hôtelier
    - Contrat de mariage entre honorable Pierre Hury (le jeune), demeurant à Paris, rue Bordelle, en la cour de Bavière, paroisse Saint-Etienne-du-Mont, imprimeur et Magdelaine Roger, demeurant à Paris, rue Bordelle, en la cour de Bavière, paroisse Saint-Etienne-du-Mont, assistée de sa mère et son père maître imprimeur., 25 avril 1582; MC/ET/XVII/84
      contrat de mariage; Hury (le jeune), Pierre; Roger, Magdelaine; imprimeur
    - Contrat de mariage entre Jehan Geoffroy, demeurant à Saint-Marcel, rue du Puits-de-Fer, né à Beauvais-sur-Niort, en Poitou, capitaine de gens de pied pour le service du Roi, sous la charge de Monseigneur du Maine et Nicole Champyon, demeurant Saint-Marcel, rue du Puits-de-Fer, veuve d'un mercier., 2 mai 1582; MC/ET/XVII/84
      contrat de mariage; Saint-Marcel (faubourg); Geoffroy, Jehan; Champyon, Nicole; commerçant
    - Contrat de mariage entre Jehan Bille, demeurant à Paris rue de Versailles, compagnon tissutier et rubanier et Nicole Phelipon, demeurant à Paris, rue Saint-Victor, assistée de sa mère et son père maître maçon à Paris., 2 juin 1582; MC/ET/XVII/84
      contrat de mariage; Versailles (rue de); Saint-Victor (rue); Bille, Jehan; Phelipon, Nicole; tisserand; passementier; maçon
    - Contrat de mariage entre Jehan Nartault, demeurant à Paris, place Maubert, paroisse Saint-Etienne-du-Mont, maître boisselier et Lucienne Lecirier, demeurant à Paris, près de la porte Saint-Denis, orpheline de père, fille d'un tisserand en toile, en Picardie., 14 juin 1582; MC/ET/XVII/84
      contrat de mariage; Maubert (place); Saint-Denis (porte); Nartault, Jehan; Lecirier, Lucienne; menuisier; tisserand
    - Contrat de mariage entre Nicolas de la Coupelle, demeurant à Saint-Marcel, rue de l'Arbalète, paroisse Saint-Médard, cardeur de laine et Claire Ferry, Saint-Marcel, rue de l'Arbalète, 25 ans., 17 juin 1582; MC/ET/XVII/84
      contrat de mariage; Saint-Marcel (faubourg); Arbalète (rue de l'); La Coupelle, Nicolas de; Ferry, Claire; tisserand
    - Contrat de mariage entre Guillaume Bellyant, demeurant à Saint-Marcel, rue d'Ablon, compagnon fourbisseur à Paris et Jehanne Dujardin, demeurant Saint-Marcel, rue d'Ablon, veuve d'un maître aiguilletier à Paris., 23 juin 1582; MC/ET/XVII/84
      contrat de mariage; Saint-Marcel (faubourg); Ablon (rue d'); Bellyant, Guillaume; Dujardin, Jehanne; armurier; fabricant d'accessoires vestimentaires
    - Contrat de mariage entre noble Mathurin Roigne, demeurant à Paris, rue des Barres, paroisse Saint-Jacques, conseiller du Roi en sa cour de Parlement et aux requêtes du Palais et Marie de Tudert, demeurant à Paris, rue de l'Homme-Armé, paroisse Saint-Jean-en-Grève, assistée de sa mère et de son père conseiller du Roi en sa cour de Parlement., 26 juin 1582; MC/ET/XVII/84
      contrat de mariage; Barres (rue des); Roigne, Mathurin; Tudert, Marie de
    - Contrat de mariage entre Charles Dupont, demeurant à Paris, rue Gallende, compagnon passementier et Marie le Roy, demeurant à Saint-Marcel, rue de l'Arbalète, paroisse Saint-Médard, orpheline de père, fille d'un marchand boulanger, assistée de sa mère., 30 juin 1582; MC/ET/XVII/84
      contrat de mariage; Arbalète (rue de l'); Dupont, Charles; Roy, Marie le; passementier; commerçant; boulanger
  - Minutes. 1582, juillet - 1582, septembre, juillet 1582 - septembre 1582; MC/ET/XVII/85; Document détérioré.
    - Contrat de mariage entre honorable Aymé Moyneau, demeurant à Saint- Marcel, rue Mouffetard, orphelin de père, maître tissutier et rubannier à Paris et Claude Nyon, demeurant à Saint-Marcel, rue de Copeau, assistée de sa mère et de son père, bourgeois de Paris., 1er juillet 1582; MC/ET/XVII/85
      contrat de mariage; Saint-Marcel (faubourg); Mouffetard (rue); Moyneau, Aymé; Nyon, Claude
    - Contrat de mariage entre Mathurin Fouquet, demeurant à Saint-Marcel, Grand- rue, en la Cour Saint- Martin assistée de sa mère et son père honorable marchands de vins et Marguerittte Boulle, demeurant à Saint-Marcel, rue Saint-Hippolyte, assistée de sa mère et de son père, marchand et maître teinturier de draps., 8 juillet 1582; MC/ET/XVII/85
      contrat de mariage; Fouquet, Mathurin; Boulle, Marguerittte; commerçant; teinturier blanchisseur
    - Contrat de mariage entre honorable Jehan Dujardin, demeurant à Paris, au collège de Cambrai, praticien en cour laïque et Marie Richer, demeurant à Paris, rue Saint-Victor, orpheline de père, fille d'un marchand., 8 août 1582; MC/ET/XVII/85
      contrat de mariage; Saint-Victor (rue); Dujardin, Jehan; Richer, Marie; juriste; commerçant
    - Contrat de mariage entre Jehan Allin, demeurant à Paris, rue Judas, paroisse Saint-Etienne-du-Mont, né en Beauvaisis, compagnon imprimeur et Jehanne Leroy, demeurant à Paris, rue Judas, veuve d'un compagnon imprimeur., 14 août 1582; MC/ET/XVII/85
      contrat de mariage; Judas (rue); Allin, Jehan; Leroy, Jehanne; imprimeur
    - Contrat de mariage entre Clément Bigot, compagnon patissier et oublieur ,demeurant à Paris, au bout du pont Saint-Michel, chez un maître patissier et oublieur, et Jacqueline Jolivet, demeurant à Saint-Marcel, Grand- rue, veuve d'un maître patissier., 17 août 1582; MC/ET/XVII/85
      contrat de mariage; Saint-Marcel (rue); Bigot, Clément; Jolivet, Jacqueline; pâtissier; pâtissier
    - Contrat de mariage entre Denys Leclerc, demeurant à Paris, rue Saint-Honoré, Paroisse Saint-Germain-l'Auxerrois, porteur de blé en grève à Paris et Marie Delatour, demeurant à Paris, rue des Lavandières, paroisse Saint-Etienne-du-Mont, veuve d'un chapelier., 30 août 1582; MC/ET/XVII/85
      contrat de mariage; Saint-Honoré (rue); Lavandières (rue des); Leclerc, Denys; Delatour, Marie; fabricant d'accessoires vestimentaires
    - Contrat de mariage entre Jehan Tintouyn, demeurant à Saint-Marcel, Grand- rue, maître charcutier et Claude Lefebvre, demeurant à Saint-Marcel, rue Mouffetard, paroisse Saint-Etienne-du-Mont, veuve d'un manouvrier., 1er septembre 1582; MC/ET/XVII/85
      contrat de mariage; Saint-Marcel (rue); Mouffetard (rue); Tintouyn, Jehan; Lefebvre, Claude; charcutier; journalier
    - Contrat de mariage entre Jehan Girardeau, demeurant à Saint-Marcel, rue de Lourcine, paroisse Saint-Médard, maître paveur à Paris et Jehanne Hubert, demeurant à Saint-Marcel, rue Mouffetard, paroisse Saint-Médard, veuve d'un marchand et maître boulanger., 16 septembre 1582; MC/ET/XVII/85
      contrat de mariage; Saint-Marcel (faubourg); Lourcine (rue de); Mouffetard (rue); Girardeau, Jehan; Hubert, Jehanne; paveur-dalleur; boulanger
  - Minutes. 1582, octobre - 1582, décembre, octobre 1582 - décembre 1582; MC/ET/XVII/86
    - Contrat de mariage entre Symon Delaunoy, demeurant à Saint-Marcel, rue de Bourgogne, paroisse Saint-Hippolyte, né à Soligny, naguère demeurait près de Provins, tisserand en toile et Jacquette Gillot, demeurant à Saint-Marcel, rue de Bourgogne, veuve d'un couturier., MC/ET/XVII/86
      contrat de mariage; Saint-Marcel (faubourg); Provins (Seine-et-Marne); Delaunoy, Symon; Gillot, Jacquette; tisserand; tailleur d'habits
    - Contrat de mariage entre Jehan Auzon, demeurant à Saint-Marcel, rue du Puits-de-Fer, dite des Morfondus, paroisse Saint-Etienne-du-Mont, maître savetier à Paris et Germaine Bourdon, demeurant à Saint-Marcel, rue du Puits-de-Fer, dite des Morfondus, paroisse Saint-Etienne-du-Mont, veuve d'un maçon., MC/ET/XVII/86
      contrat de mariage; Saint-Marcel (faubourg); Auzon, Jehan; Bourdon, Germaine; bottier; maçon
    - Contrat de mariage entre Laurens Thomas, demeurant à Paris, rue Sainte-Geneviève, paroisse Saint-Etienne-du-Mont, orphelin de père, compagnon boucher et Pasquette Ancel, demeurant à Paris, rue Sainte-Geneviève-du-Mont, orpheline de père, fille d'un couturier qui demeurait à Montrouge, servante chez sa cousine., 29 octobre 1582; MC/ET/XVII/86
      contrat de mariage; Sainte-Geneviève (rue); Sainte-Geneviève-du-Mont (rue); Montrouge (Hauts-de-Seine); Thomas, Laurens; Ancel, Pasquette; boucher; tailleur d'habits; employé de maison
    - Contrat de mariage entre Robert Nicolas, demeurant à Paris, rue Quiquetonne, paroisse Sainte-Eustache, tailleur d'habits et Magdeleine Claire-Feuille, demeurant à Saint Marcel, rue du Bon-Puits, dite du Pot-de-Fer, paroisse Saint-Médard, orpheline de père., 5 novembre 1582; MC/ET/XVII/86
      contrat de mariage; Quiquetonne (rue); Saint-Marcel (faubourg); Nicolas, Robert; Claire-Feuille, Magdeleine; tailleur d'habits
    - Inventaire après décès de Jehan Roger, maître tissutier rubannier et passementier, rue Mouffetard., 12 novembre 1582; MC/ET/XVII/86; 10 f.
      inventaire après décès; Mouffetard (rue); Roger, Jehan
    - Inventaire après décès de Loyse d' Ahun, rue Coypeaulx, en la maison de la Corne de Cerf., 16 novembre 1582; MC/ET/XVII/86; 8 f.
      inventaire après décès; Corne de Cerf (enseigne de la); Ahun, Loyse d'
    - Testament de François de Belleforest., 8 décembre 1582; MC/ET/XVII/86
      testament; Belleforest, François de
    - Contrat de mariage entre Benoît Cadot, demeurant à Saint-Marcel, rue d'Ablon, paroisse Saint-Médard, compagnon tonnelier et Jehanne Chevance, demeurant à Saint-Marcel, rue d'Ablon, veuve d'un vigneron qui demeurait à Auxerre., 21 décembre 1582; MC/ET/XVII/86
      contrat de mariage; Saint-Marcel (faubourg); Ablon (rue d'); Auxerre (Yonne); Cadot, Benoît; Chevance, Jehanne; tonnelier; viticulteur
  - Minutes. 1583, janvier - 1583, mars, janvier 1583 - mars 1583; MC/ET/XVII/87
    - Contrat de mariage entre Michel Barre, demeurant à Villejuif, laboureur et Jeanne Dandouel, veuve d'un laboureur qui demeurait à Villejuif., 3 janvier 1583; MC/ET/XVII/87
      contrat de mariage; Villejuif (Val-de-Marne); Barre, Michel; Dandouel; Jeanne; agriculteur
    - Contrat de mariage entre Christofle Lelièvre, demeurant à Saint-Marcel, rue des Postes, paroisse Saint-Etienne-du-Mont, gagne- deniers et Marie Miguee, demeurant à Saint-Marcel, rue de Lourcine, paroisse Saint-Hippolyte veuve d'un laboureur., 11 janvier 1583; MC/ET/XVII/87
      contrat de mariage; Saint-Marcel (faubourg); Postes (rue des); Lourcine (rue de); Lelièvre, Christofle; Miguee, Marie; journalier; agriculteur
    - Contrat de mariage entre Jean Barre, demeurant à Villejuif, veuf, laboureur de vignes et Philippées Gambe, demeurant à Villejuif, veuve d'un laboureur de vignes., 12 janvier 1583; MC/ET/XVII/87
      contrat de mariage; Villejuif (Val-de-Marne); Barre, Jean; Gambe, Philippées; viticulteur
    - Contrat de mariage entre honorable Pierre le Doyen, demeurant à Saint-Victor, rue Neuve-des-Boulangers, 25 ans et plus, gantier et Marie Toutain, demeurant à Saint-Victor, rue sur les Fossées entre les portes Saint-Victor et Bordelle, paroisse Saint-Nicolas-du-Chardonneret, fille d'un maître tailleur d'habits, assistée de sa mère et de son beau-père maître en la faculté des Arts de l'Université., 16 janvier 1583; MC/ET/XVII/87
      contrat de mariage; Saint-Victor (faubourg); Boulangers (rue des); Doyen, Pierre le; Toutain, Marie; maroquinier; fabricant d'accessoires vestimentaires; tailleur d'habits
    - Contrat de mariage entre honorable François Feulleret, demeurant à Paris, rue de Bièvre, paroisse Saint-Etienne-du-Mont, procureur en parlement et Perrette Robillart, demeurant faubourg de Paris, hors de la porte Bordelle, paroisse Saint-Medard, veuve d'un receveur général de l'Université de Paris., 9 février 1583; MC/ET/XVII/87
      contrat de mariage; Bièvre (rue de); Feulleret, François; Robillart, Perrette
    - Contrat de mariage entre honorable Jean Picart, demeurant à Paris, rue des Carmes, paroisse Saint-Hilaire, marchand libraire et relieur de livres et Louise de Haultecourt, demeurant à Paris, rue des Carmes, paroisse Saint-Hilaire, veuve d'un marchand libraire et relieur de livres., 8 mars 1583; MC/ET/XVII/87
      contrat de mariage; Carmes (rue des); Picart, Jean; Haultecourt, Louise de; libraire; imprimeur
    - Contrat de mariage entre Gilles Boucher, demeurant à Paris, rue Judas, assisté de sa mère et de son père marchand et Jeanne Blanchon, demeurant à Paris, rue Sainte-Geneviève-du-Mont, assistée de sa mère et de son père marchand., 13 mars 1583; MC/ET/XVII/87
      contrat de mariage; Judas (rue); Sainte-Geneviève-du-Mont (rue); Boucher, Gilles; Blanchon, Jeanne; commerçant
    - Contrat de mariage entre Goulevin Rondault, demeurant hors de la porte Bordelle, chez un maître menuisier, né à Saint-Pol-de-Léon, compagnon menuisier et Françoise François, demeurant faubourg de Paris, hors de la porte Bordelle, rue Mouffetard, paroisse Saint-Médard, assistée de son père marchand boulanger., 14 avril 1583; MC/ET/XVII/87
      contrat de mariage; Mouffetard (rue); Rondault, Goulevin; François, Françoise; menuisier; commerçant; boulanger
    - Contrat de mariage entre Léger Parisis, faubourg Saint-Victor, rue Neuve, marchand boulanger et Perrette Hugueville, demeurant faubourg Saint-Victor, sur les /mère fossés entre les portes Saint-Victor et Bordelle paroisse Saint-Nicolas-du-Chardonneret, assistée de son père marchand boulanger., 18 avril 1583; MC/ET/XVII/87
      contrat de mariage; Saint-Victor (faubourg); Neuve (rue); Parisis, Léger; Hugueville, Perrette; commerçant; boulanger
  - Minutes. 1583, avril - 1583, juin, avril 1583 - juin 1583; MC/ET/XVII/88
    Plus 1 inventaire du 7 mai 1583.
    - Contrat de mariage entre Michel Villeguin, demeurant à Paris, port Saint-Bernard, paroisse Saint-Etienne-du-Mont, maître pêcheur à engins et Nicolle Auger, demeurant à Paris, port Saint-Bernard, veuve d'un maître pêcheur à engins., 28 mai 1583; MC/ET/XVII/88
      contrat de mariage; Saint-Bernard (port); Villeguin, Michel; Auger, Nicolle; marin-pêcheur
    - Contrat de mariage entre Sulpice Banart, demeurant à Paris, rue de Montorgueil, maître tissutier et rubanier et Chrestienne Fezeret, demeurant à Paris, rue Bordelle, orpheline de mère et d'un père, fille d'un maître-cordonnier, assistée de son tuteur et curateur., 6 juin 1583; MC/ET/XVII/88
      contrat de mariage; Montorgueil (rue); Banart, Sulpice; Fezeret, Chrestienne; tisserand; passementier
    - Contrat de mariage entre Henry de Corbeil, demeurant à Saint-Marcel, rue Mouffetard, paroisse Saint-Médard, orphelin de mère, assisté de son père marchand de vins et Magdelaine Chanterel, demeurant à Saint- Marcel, rue Mouffetard, paroisse Saint-Médard, orpheline de mère assistée de son père marchand de vins., 13 juin 1583; MC/ET/XVII/88
      contrat de mariage; Saint-Marcel (faubourg); Mouffetard (rue); Corbeil, Henry de; Chanterel, Magdelaine; commerçant
    - Contrat de mariage entre Pierre Lasne, demeurant à Saint-Marcel, rue Neuve, paroisse Saint-Médard, maître potier de terre à Paris et Gilette Tronneville, demeurant à Saint-Marcel, rue Mouffetard, paroisse Saint-Médard, veuve d'un maître chapelier., 16 juin 1583; MC/ET/XVII/88
      contrat de mariage; Saint-Marcel (faubourg); Neuve (rue); Mouffetard (rue); Lasne, Pierre; Tronneville, Gilette; potier; fabricant d'accessoires vestimentaires
    - Procuration par Dalonville à Blaise de Vigenere pour poursuivre les arrérages et loyers qui sont dûs à cause d'une maison, cour et jardin, sise rue des Poulies., 17 juin 1583; MC/ET/XVII/88
      procuration; Poulies (rue des); Dalonville, Charles; Vigenere, Blaise de
    - Constitution par Charles Dalonville, seigneur de Bameville, premier écuyer tranchant de monseigneur, frère du roi, de présent logé rue des Rosiers, à Blaise de Vigenere, sieur de Saint-Pons, secrétaire de la chambre du roi, demeurant rue Saint-Etienne-des-Grez, de 50 écus d'or soleil, moyennant 600 écus., 17 juin 1583; MC/ET/XVII/88
      constitution de rente; obligation; Rosiers (rue des); Saint-Etienne-des-Grès (rue); Dalonville, Charles; Vigenere, Blaise de; secrétaire du roi (Ancien Régime); officier de la Chambre du roi (Ancien Régime)